Inventaris van het archief van de familie Gevers en aanverwante families, 1540-1987
Nationaal Archief, Den Haag
- Inventaris van archivalia betreffende het openbare leven van jhr. mr. D.TH. Gevers van Endegeest (1793-1877)., III.
  - Deelnemer aan en voorzitter van landhuishoudkundige congressen. 1846-1853., D.
    - Stukken betreffende de voorbereidingen voor het tweede congres te Arnhem, waarbij Gevers van Endegeest "de sociëteit tot aanmoediging van het paardenras" zal vertegenwoordigen, gedeeltelijk gedrukt, 1847; 291
    - Brief betreffende het derde landhuishoudkundig congres te Groningen, waarbij Gevers van Endegeest als eerstbenoemde in de commissie der hengstenkeuring vertegenwoordigd is, 25 april 1848; 292
    - Stukken betreffende de voorbereidingen voor het vijfde landhuishoudkundig congres te Leiden, waarvan Gevers van Endegeest voorzitter is, gedeeltelijk gedrukt, 1849-1850; 293
    - Stukken betreffende de voorbereidingen voor het zesde landhuishoudkundig congres te Goes, waarbij Gevers van Endegeest vertegenwoordigd zal zijn als eerstbenoemde in de commissie voor de reglementen op de hengstenkeuring, 1850-1851; 294
    - Verslag van het zesde landhuishoudkundig congres te Goes, gedrukt, 1851; 295
    - Stukken betreffende de voorbereidingen voor het zevende landhuishoudkundig congres te Leeuwarden, waarbij Gevers van Endegeest als eerstbenoemde der commissie voor de reglementen op de hengstenkeuring tegenwoordig zal zijn, 1852; 296
    - Brief van de secretaris van het in juni 1852 gehouden zevende congres te Leeuwarden aan Gevers van Endegeest betreffende het verslag over de hengstenkeuring, 13 juli 1852; 297
    - Stukken betreffende de voorbereiding voor het achtste landhuishoudkundig congres te Alkmaar, waarbij Gevers van Endegeest als eerstbenoemde der commissie voor de hengstenkeuring tegenwoordig zal zijn, 1853; 298
    - Stukken betreffende de reglementen op de paardenfokkerij, opgemaakt en ingekomen bij de commissie voor de reglementen op de hengstenkeuring, waarvan Gevers van Endegeest voorzitter is, gedeeltelijk gedrukt, 1847-1850; 299
  - Lid van de commissie tot droogmaken van meren. 1852-1854., E.
    - Stukken betreffende het droogmaken van meren, opgemaakt door of ingekomen bij Gevers van Endegeest als eerstbenoemde der commissie hiertoe, gedeeltelijk gedrukt, 1852-1854; 300
    - Aantekeningen betreffende het graven van de Zuid-Willemsvaart, gedeeltelijk gedrukt, 1856; 301
  - Lid en voorzitter van de Hollandsche Maatschappij van Landbouw. 1851-1856., F.
    - Ingekomen brieven, 1849-1850; 302
    - Brieven en andere stukken betreffende de landbouwstatistiek op te maken door een commissie, benoemd door het Utrechts genootschap, gedeeltelijk gedrukt, 1848, 1849; 303
    - Bericht van intekening op een werk getiteld: "Proeve van eene geschiedenis der landhuishouding en beschaving van de provincie Groningen", gedrukt, 1849; 304
    - Stukken betreffende het landbouwkundig onderwijs, gedeeltelijk gedrukt, 1849-1870; 305
    - Plan van de inwendige inrichting van een boerderij, opgesteld door Gevers van Endegeest, 1850; 306
    - Reglement voor de school van koning Willem III op het Loo, aan Gevers van Endegeest gestuurd door de koning met afschrift van Gevers van Endegeest, 15 april 1851; 307
    - Verslag over de uitslag der proeven genomen met de meststof van Bichés, april 1851; 308
    - Stukken betreffende een verslag voor de koning van Gevers van Endegeest over de antwoorden der maatschappijen van landbouw op de eerste circulaire met voorstel tot verderwerking, Met minuut van een tweede circulaire, opgemaakt door Wolterbeek, verbeterd door Gevers met uittreksel van de antwoorden der maatschappijen van landbouw op de eerste circulaire; augustus 1852; oktober 1852; 309
    - Stukken betreffende conferenties met de koning over landbouw en eerste circulaire aan de landbouwinstellingen betreffende de wens van de koning om deze landbouw persoonlijk en door eigen middelen te beschermen, januari 1851; 310
    - Ingekomen brief van de kamerheer-secretaris van de koning om de heer Gevers te verzoeken de leiding op zich te willen nemen van de landbouwvergadering op het Loo, december 1852; 311
    - Afschrift van de eerste circulaire en gedrukt overzicht van de antwoorden op de eerste circulaire door Wolterbeek gestuurd aan Gevers van Endegeest, 14 december 1852; 312
    - Concept-reglement voor het bestuur van het Heemraadschap van de Beemster, gedrukt, 25 februari 1853; 313
    - Punten van beschrijving voor de vergadering betreffende de landbouw op 20 april 1854., 314
    - Staat der onderscheiden maatschappijen van landbouw in Nederland, z.j.; 315
    - Ingekomen brief bij Gevers van Endegeest betreffende een door hem gevraagde opgaaf van Oost-Indische ambtenaren die met verlof in Nederland aanwezig zijn en een opgaaf van enige gepensioneerde Oost-Indische ambtenaren, die bij de vergadering op het Huis ten Bosch aanwezig zullen zijn, 18 maart 1854; 316
    - Brieven voor Gevers van Endegeest betreffende vier boeren uit Zuid-Holland die aan het diner na afloop van de vergadering op het Huis ten Bosch aanwezig zullen zijn, april 1854; 317
    - Minuut van een ontwerp-toespraak voor de koning op de vergadering op het Huis ten Bosch, op verzoek van Z.M. opgemaakt door Gevers van Endegeest met bijbehorende stukken, april 1854; 318
    - Lijst van de genodigden op de landbouwvergadering op het Huis ten Bosch en op het diner na afloop in het Badhuis met bijbehorende stukken, 20 april 1854; 319
    - Aantekening van de loop der vergadering op het Huis ten Bosch gehouden, 20 april 1854; 320
    - Verslag van de vergadering op den 21e april gehouden, gedrukt., 1854; 321
    - Brieven namens de koning aan Gevers van Endegeest over een te houden conferentie met Z.M. op 23 april, 1854; 322
    - Stukken betreffende de tentoonstelling van landbouw te Arnhem in oktober 1854, waarvan Gevers van Endegeest is benoemd tot lid der hoofdcommissie, gedeeltelijk gedrukt, 323
    - Stukken betreffende de mening van Gevers van Endegeest gevraagd door de koning betreffende twee boekwerkjes uitgegeven door Mulder "aLs een poging om de landbouw-litteratuur in ons land eenigzins bevorderlijk te zijn", november 1854; 324
    - Stukken betreffende landbouwkundige lezingen, maart 1855-juni 1856; 325
    - Artikelen over meelvaten en broodfabrieken door de schrijver toegezonden aan de Hollandsche Maatschappij van landbouw, gedrukt, november 1855; 326
  - Voorzitter van de Koninklijke Algemeene Landbouwvereeniging. 1856-1861., G.
    - Voorbereiding tot de oprichting. 1854-1855., 1.
      - Minuut van een missive van Gevers van Endegeest aan de maatschappijen van landbouw van Nederland, waarin hij vraagt hun zienswijze mee te delen betreffende de plannen tot het oprichten van een Algemeene Koninklijke Landbouwvereeniging, met de antwoorden der verschillende maatschappijen van landbouw; 25 april 1854; mei-november 1854; 327
      - Briefwisseling tussen Gevers van Endegeest en de directeur van het Kabinet des Konings betreffende de statuten van de op te richten Algemeene Koninklijke Landbouwvereeniging, december 1854-februari 1855; 328
      - Stukken betreffende de beraadslaging met de vier heren door de koning aangewezen over de statuten der op te richten Algemeene Koninklijke Landbouwvereeniging, februari 1855; 329
      - Herziene statuten van de Algemeene Koninklijke Landbouwvereeniging met memorie van toelichting toe te zenden aan de maatschappijen van landbouw, 1855; 330
      - Briefwisseling tussen Gevers van Endegeest en de directeur van het Kabinet des Konings over de toezending der herziene statuten aan de maatschappijen van landbouw, 15 februari 1855-5 maart 1855; 331
      - Antwoorden van de maatschappijen van landbouw op de hun toegezonden circulaire betreffende hun toetreding tot de Algemeene Koninklijke Landbouwvereeniging, maart-mei 1855; 332
      - Briefwisseling betreffende het tijdstip van de eerste bijeenkomst der leden van de Algemeene Koninklijke Landbouwvereeniging en de punten van beschrijving op die vergadering, april-mei 1855; 333
      - Stukken betreffende de mening van de heer Gevers gevraagd door de koning betreffende een brief van het bestuur van het landbouwkundig congres te Den Bosch en betreffende een brief van Wolterbeek over een vraag op te nemen onder de punten van beschrijving voor de eerste bijeenkomst van de Algemeene Koninklijke Landbouwvereeniging, april 1855; 334
    - Voorzitterschap. 1856-1861., 2.
      - Verslag van de eerste vergadering der Algemeene Koninklijke Landbouwvereeniging, gehouden op 27 en 28 mei 1856, gedrukt, 335
      - Stukken betreffende het onderzoek van het bestuur der Algemeene Koninklijke Landbouwvereeniging bij de verschillende maatschappijen van landbouw naar de besmettelijke ziekten onder het vee, die vooral heersten in Rusland, Polen en Oost-Pruisen, gedeeltelijk gedrukt, 1857-1859; 336
      - Staat, houdende beschrijving van de veestapel van 1857 volgens de provinciale verslagen., 1858; 337
      - Prijsvraag uitgeschreven door de Algemeene Koninklijke Landbouwvereeniging, gedrukt, 1859; 338
      - Ingekomen antwoorden op de vraag van Gevers van Endegeest over landbouwtentoonstellingen in België en Frankrijk, januari, maart, 1859; 339
      - Kopie van de uitnodiging aan de leden der Algemeene Koninklijke Landbouwvereeniging tot het bijwonen van de algemene vergadering op 12 april 1859 te houden, met verzending der punten van beschrijving, 7 maart 1859; 340
      - Reglement van de "Nederlandsche Brandwaarborg Maatschappij voor roerende goederen enkel voor Landbouwers en Veehouders onderling", ongedateerd, met een bijbehorende brief aan Gevers van Endegeest; (1859); 2 augustus 1859; 341
      - Exemplaren van brieven door de secretaris der Algemeene Koninklijke Landbouwvereeniging aan de leden van die vereniging bij begeleidende stukken toegezonden, gedrukt, 1859, 1860; 342
      - Losse aantekeningen van Gevers van Endegeest betreffende buitenlandse tentoonstellingen, 1860; 343
      - Exemplaar van een schriftelijk verzoek aan de leden der Algemeene Koninklijke Landbouwvereeniging om twee punten n.l. de samenligging van verspreide stukjes land en de gebrekkige toestand der waterlozingen, te overwegen en hun mening daarover te geven, gedrukt, 14 juli 1860; 344
      - Stukken betreffende de programma's der regeling van de Internationale Wedstrijd van korenmaaiwerktuigen met lijst der werktuigen op de tentoonstelling te Goes, gedeeltelijk gedrukt, 11 augustus 1860; 345
      - Verslag van de Internationale Wedstrijd van graanmaaiwerktuigen in de Wilhelminapolder bij Goes en telegram van de Landbouwcourant betreffende de prijswinnaars, gedrukt, 11 augustus 1860; 346
      - Uittreksel van de rede gehouden door Gevers van Endegeest bij de opening van de vergadering gehouden te Goes na de Internationale wedstrijd van graanmaaiwerktuigen in de Wilhelminapolder bij Goes, 11 augustus 1860; 347
      - Verslagen van de machines van Burgers en Key, Cuthbert en Wood, welke op verschillende tentoonstellingen zijn bekroond, gedrukt, 1859-1860; 348
      - Stukken betreffende de vervaardiging van een beker door de Algemeene Koninklijke Landbouwvereeniging, uitgereikt aan J.C. Kakebeeke, 18 mei 1860; 349
      - Stukken betreffende voorbereidingen voor de algemene vergadering van de Algemeene Koninklijke Landbouwvereeniging te houden op 31 mei 1861, gedeeltelijk gedrukt, 1860; 350
      - Brieven betreffende de uitgave van enkele stukken van de Algemeene Koninklijke Landbouwvereeniging, augustus 1860-februari 1861; 351
      - Brief van de heer Van den Bosch aan Gevers van Endegeest betreffende een hem opgedragen uit te brengen verslag over stoomploegen met een krante-artikel over dit onderwerp, 4 juli 1861; 352
      - Stukken betreffende prijzen voor verschillende personen voor beantwoording van landbouwprijsvragen, augustus-december 1861; 353
      - Uitnodiging aan de leden der Algemeene Koninklijke Landbouwvereeniging tot mededeling van hun gevoelens ten opzichte van de toestand in hun omgeving betreffende het afnemen van het getal der veeartsen, gedrukt, 5 maart 1861; 354
        Overzicht der mededelingen en ingekomen berichten der leden van de Algemeene Koninklijke Landbouwvereeniging betreffende deze zaak, z.j. (1861).
      - Afschrift van de wet van 11 juni 1850 betreffende de examens van veeartsen in België, z.j.; 355
      - Ingekomen brief van De Villebois, commissaris des Konings in het hertogdom Limburg, begeleidende het zenden van de contributies van enige personen, 13 mei 1861; 356
      - Mededelingen en berichten van de Geldersche Maatschappij van Landbouw over de jaren 1856 en 1861 (I en III), gedrukt, 1857, 1862; 357
      - Stukken betreffende de ontslagaanvrage van Gevers van Endegeest als voorzitter van de Algemeene Koninklijke Landbouwvereeniging, 22 november 1861; 358
      - Verslag aan de leden van de Algemeene Koninklijke Landbouwvereeniging, betreffende een te houden tentoonstelling van vee, gedrukt, 11 maart 1862; 359
      - Punten van beschrijving voor de gewone algemene vergadering van de Algemeene Koninklijke Landbouwvereeniging de 22e mei 1862, gedrukt, 360
      - Stukken betreffende de opheffing der Algemeene Koninklijke Landbouwvereeniging door de te weinig ondervonden belangstelling, gedeeltelijk gedrukt, 1863; 361
  - Varia., H.
    - Kladnotities, 1838-1857; 362
- Inventaris van archivalia, afkomstig van leden van het geslacht Gevers (Leuven) en aanverwante geslachten over de jaren 1617-1945., IV.
  - Geslacht Gevers (Leuven)., A.
    - Hendrik Gevers, heer van Piershil (1715-1761), en Catharina Noorthey (1718-1755)., 1.
      - Stukken betreffende de nalatenschap van Hendrik Gevers., 1716-1764; 363; 1 omslag
      - Inventaris van de boedel van Catharina Noorthey., 1756; 364; 1 deel
    - Aernout Johan Gevers Leuven (1767-1823)., 2.
      - Stukken betreffende zijn politieke loopbaan., 365-367
        - Resolutie van de Constituerende Vergadering van het Bataafse Volk van 8 februari 1798, houdende de uitstoting van Gevers uit dit lichaam na zijn arrestatie tijdens de staatsgreep van 28 januari, met lijsten van representanten van de Nationale Vergadering in de periode van de staatsgreep. 1798., 365; 4 stukken
        - , Rapport van het Wetgevend Lichaam aan koning Lodewijk Napoleon over zijn bevindingen ten aanzien van het verdrag met keizer Napoleon van 16 maart 1810.; Afschrift. 1810.; 366; 1 katern
        - Stukken betreffende de openingszitting van het Corps Législatif. Gedrukt. 1811., 367; 1 omslag
          Gevers was in dit lichaam afgevaardigde voor het departement van de Monden van de Maas.
      - Gedicht op zijn overlijden door Ten Kate van Loo, Afschrift.; 1827; z.j.; 368; 1 stuk
    - Theodore Cornelis Gevers (1865-1924)., 3.
      - Personalia: geboortebewijs, bewijs van lidmaatschap van de Nederduits Hervormde Gemeente, e.d., 1865-1924; 369; 1 omslag
      - Stukken betreffende zijn onverwachte vlucht uit het ouderlijk huis naar Amerika., 1887-1888; 370; 1 omslag
      - Stukken betreffende het beheer van zijn vermogen en van zijn erfdeel uit de nalatenschap van zijn oudoom Agnites Vrolik door diens zoon Willem Karel Mari Vrolik en door zijn zuster Sophie Suzanna Gevers., 1897-1901; 371; 1 omslag
      - Fotografisch portret van Gevers, genomen tijdens een reis door Schotland., 1911; 372; 1 stuk
      - Ingekomen brief van de Nederlandsch-Indische Escomptomaatschappij bij zijn zwager en zaakwaarnemer Theodore Gerard van Hoogerhuyzen, houdende mededeling van zijn aldaar gedeponeerde effecten., 1913; 373; 1 stuk
      - Foto van de Raad van Justitie te Soerabaja., z.j.; 374; 1 stuk
        Gevers was lid van deze raad.
      - Ingekomen rekeningen-courant van de Nederlandsche Handelmaatschappij., 1920-1924; 375; 1 omslag
      - Stukken betreffende zijn nalatenschap en de pogingen om daarmee een stichting "tot verbetering van het menselijke ras" op te richten., 1924-1929; 376; 1 omslag
    - Sophie Suzanna Gevers (1874-1966)., 4.
      - Ingekomen brieven van A. ten Bosch-van den Brull, E.L. van Diemen, Luise Elinck Schuurman, Maria Elinck Schuurman, Agnites Anne Gevers, Theodore Cornelis Gevers, J. Hielen, C.E.A. van Hoogerhuyzen, M.W. van der Klei-Esser, N. van Sighen, S.B. Tabingh-Suermondt, H. van Tiel, P. Visser-Camman, A. Zimmerman, J.W. Zimmerman van Rhenen en n.n., 1908-1945; 377; 1 omslag
        De brieven, afkomstig van n.n., betreffen voornamelijk persoonlijke ervaringen in oorlogstijd, 1940-1945.
  - Geslacht Deynoot en aanverwante geslachten., B.
    Abraham Gevers (1712-1780) huwde op 25 mei 1740 Kenau Deynoot (1714-1748).
    - Geslacht Deynoot., 1.
      - Pieter Deynoot (overleden in 1726)., 1.1
        - Stukken betreffende het huwelijk van Pieter Deynoot en Catharina de Lange, met aantekeningen van Pieter Deynoot over het geslacht De Lange en over de uit zijn huwelijk voortgekomen kinderen, 1683-1693 en z.j.; 378; 1 omslag
        - Ingekomen schuldbekentenis van Maarten Deynoot., 1725; 379; 1 omslag
        - Akten betreffende zijn nalatenschap., 1726, 1728; 380; 2 stukken
    - Geslacht De Lange., 2.
      Pieter Deynoot (overleden in 1726) huwde in 1683 Catharina de Lange.
      - Mutueel testament van Laurens de Lange en zijn vrouw Jannetjen Symonsdochter, verleden voor P. Vekemans, notaris te Dordrecht, Afschrift.; 1617; z.j.; 381; 1 katern
      - Eigendomsbewijs van Adriaan de Lange van een lijfrente, toegekend door de Staten van Holland voor de duur van het leven van zijn dochter Sophia de Lange., 1665; 382; 1 charter
        charter
      - Eigendomsbewijs van Laurens de Lange van een lijfrente, toegekend door Gedeputeerde Staten van het kwartier Arnhem voor de duur van het leven van zijn vader Arnoldus de Lange., 1682; 383; 1 charter
        In dorso de aantekening, dat de rente tot 1697 is uitbetaald.
      - Akte, houdende de toelating van Gerard de Lange tot de advocatuur bij het Hof van Holland., 1699; 384; 1 charter
- Aanvulling, afkomstig van de Vereniging "Familie Gevers"., V.
  - Stukken betreffende de familie De Lange en de verwante families Biscop, Turcq en Paets., 1629-1763; 385
  - Afschrift van een brief van A.C.Th. Gevers aan N.N., houdende een verslag van de gebeurtenissen van 1813., z.j.; 386
  - Stambomen, genealogische aantekeningen en uittreksels uit de burgerlijke stand betreffende de familie Gevers., 1875-1922 en z.j.; 387
  - Afschriften van notariële akten en andere archiefstukken betreffende de familie Gevers., z.j. (20e eeuw); 388
  - Archiefstukken van diverse leden van de familie Gevers en hun verwanten., 1641-1762 en z.j.; 389
  - Aantekeningen van Mr. A. Deynoot over de toelating van Petrus Codde als pauselijk vicaris in Rotterdam, met bijlagen., 1702-1732; 390
  - Stukken betreffende de uitrusting van de Nederlandse vloot tijdens de Vierde Engelse Zee-oorlog., 1782-1784; 391
  - Brieven van Isaac Gruterus aan Hendrik Zwaardecroon., 1652-1662; 392
  - Brief van Hugo de Groot aan Antoon Willemsz. van der Aa, met kladgedicht., 4 december 1635; 393
  - Brieven van Pieter de Groot aan de Staten van Holland over het pensionarisschap van Rotterdam., 1669; 394
  - Stukken betreffende de remonstrantse gemeente in Rotterdam., 1634-1641; 395
  - Brief van Van Sypesteyn aan N.N. ten geleide van lijstnummers, 392-395. z.j. (19e eeuw); 396
- Aanvulling 1985: archivalia, afkomstig van enkele nakomelingen van de oudste tak., VI.
  Voor raadpleging van inventarisnummers 397 tot en met 502 is tot het overlijden van mevrouw Hermance Adeline Amalia barones van Heeckeren, geboren Gevers, de toestemming vereist van haar dochter, mevrouw A.A.C. barones de Vos van Steenwijk, geboren Van Heeckeren, Gooweg 45, Noordwijkerhout. Deze beperking is na het overlijden van mw. Van Heeckeren op 11 maart 2000 opgeheven.
  - Stukken, afkomstig van de oudste personen., A.
    - Ingekomen brieven bij Hugo Gevers (1765-1852) van J. Ellinghuizen en J.H. Fabius uit Batavia., 1850; 397
    - Ingekomen stukken bij Roelof Gevers (?-?) over aangelegenheden van Hugo Gevers en aandelen in diens nagelaten goederen., 1850-1854; 398
    - Stukken, afkomstig van Jan Hugo Gevers, (1829-1891); 399-400
      - Kasboekjes, bijgehouden tijdens reizen naar Napels. 1851, 1875, 399
      - Album, houdende "namen der gezamentlijke huurders die hebben bijgedragen tot (...) een aandenken" aan Gevers bij zijn zilveren bruiloft. 7 juni 1880, 400
  - Stukken afkomstig van Anna Cecilia van Haersma de Wit (1864-1930) en Abraham Daniel Theodoor Gevers (1856-1896)., B.
    - Kasboeken van Anna Cecilia van Haersma de Wit., 1886, 1890; 401
    - Ingekomen facturen, rekening-couranten en staten van ingebrachte stukken ten bewijze van haar eigen huisraad., 1888-1898 en z.j.; 402
    - Poëzie-album., 1876-1878; 403
      Bevat tevens als souvenir bewaarde gedroogde planten.
    - Herbarium, bevattende gedroogde en gerangschikte planten als reissouvenir en als souvenir van vriendinnen., 1873-1883; 404
    - Schriftje, gebruikt bij een spelletje, geheten "comment s'appelle votre bien-aimée"., 1877-1878; 405
    - Agenda's en aantekenboekjes, houdende dagboekaantekeningen., 1862-1930; 406
    - Ingekomen brieven van haar schoondochter Henriette Wilhelmine Adeline van Welderen Rengers., 1914-1917; 407
    - Plakboek met kranteknipsels en memorabilia., 1875-1927; 408
    - Doctorsbul, uitgereikt door de faculteit der rechten in Leiden aan Abraham Daniel Theodoor Gevers., 17 februari 1883; 409
      Zie ook lijstnummers 466 en 467.
  - Stukken, afkomstig van Jan Hugo Gevers (1891-1956) en Henriette Wilhelmine Adeline van Welderen Rengers (1892-1980)., C.
    - Jan Hugo Gevers., 1.
      - Plakboeken, houdende kranteknipsels en archiefstukken als gedenkwaardigheden over het huis Leeuwenhorst, de familie Gevers, Noordwijk en Noordwijkerhout alsmede van merkwaardige gebeurtenissen., 1860-1956; 410-424
        In plakboeken van een latere datum zijn soms ook oudere stukken toegevoegd, veelal betreffende de familie Gevers.
        - 1860-1928, 410
        - 1928-1939, 411
        - 1939-1940, 412
        - 1940-1941, 413
        - 1941-1942, 414
        - 1942-januari 1944., 415
        - Februari-23 augustus 1944., 416
        - September 1944-1947., 417
        - Bijlage bij 417: Memorandum behorende bij plannen tot stichting van een vakantiecentrum in Noordwijk. December 1946, 418
        - 1947-1949, 419
        - 1949-1951, 420
        - 1951-1953, 421
        - 1953-september 1954., 422
        - Oktober 1954-januari 1956., 423
        - 1956, 424
      - Zakagenda's, houdende dagboekaantekeningen., 1900-1956; 425; 45 stuks
      - Plakboeken, houdende hotel- en autorekeningen, souvenirs van reizen, nachtclubs en pin-up-girls van een kalender., 1911-1956; 426-431
        - 1911-1933, 426
          Voorin kranteknipsels over het verblijf van de koning en koningin van België in Noordwijk. Achterin stripverhalen Louis XV et ses Femmes en Madame du Barry uit een Frans dagblad.
        - 1934-1938, 427
        - 1938-1940, 428
        - 1946-1950, 429
        - 1950-1953, 430
        - 1953-1956, 431
      - Plakboeken, houdende menu's van diners., 432-439
        - Menu's van diners op de Leeuwenhorst. 1850-1940, 432
        - Menu's van diners op invitatie elders. 1885-1931, 433
          In willekeurige volgorde opgeplakt.
        - Menu's van diners op de Leeuwenhorst. (1886) 1939-1942, 434
        - Menu's van diners thuis. 1943-1948, 435
        - Menu's van diners thuis. 1948-1951, 436
        - Menu's van diners thuis. 1951-1954, 437
        - Menu's van diners thuis. 1954-1956, 438
        - Menu's van diners thuis. 1956, 439
      - Plakboek, houdende documentatie over huwelijken in de familie en andere belangrijke familiegebeurtenissen., 1885-1956; 440
      - Plakboek betreffende de mobilisatie van Gevers als reserveofficier in de cavalerie en de krijgsverrichtingen in 1940., 1939-1940; 441